【裁判字號】    96,訴,1796
【裁判日期】    970327
【裁判案由】    違反槍砲彈藥刀械管制條例
【裁判全文】
臺灣彰化地方法院刑事判決              96年度訴字第1796號
公  訴  人  臺灣彰化地方法院檢察署檢察官
被      告  甲○○
                    （現於臺灣彰化監獄彰化分監執行中）
指定辯護人  康春田律師
上列被告因違反槍砲彈藥刀械管制條例，經檢察官提起公訴（96
年度偵字第7852號），本院判決如下：
    主  文
甲○○(一)未經許可，持有可發射子彈具有殺傷力之改造手槍，處
有期徒刑年拾月，併科罰金新臺幣貳拾萬元，罰金如易服勞役
，以新臺幣壹仟元折算壹日，扣案有殺傷力之改造手槍壹支（含
彈匣壹個、槍枝管制編號0000000000號）、槍套壹個，均沒收之
。(二)又未經許可，持有空氣槍，處有期徒刑年陸月，併科罰金
新臺幣壹拾萬元，罰金如易服勞役，以新臺幣壹仟元折算壹日，
扣案空氣槍壹支（槍枝管制編號：0000000000號）、CO2氣瓶壹
個、鋼珠壹罐、狙擊鏡壹支，均沒收之。(三)又未經許可，持有槍
砲之主要組成零件，處有期徒刑玖月，併科罰金新臺幣陸萬元，
罰金如易服勞役，以新臺幣壹仟元折算壹日，扣案土造金屬槍機
壹組、子彈壹拾顆，均沒收之。(四)應執行有期徒刑柒年拾月，併
科罰金新臺幣拾肆萬元，罰金如易服勞役，以新臺幣壹仟元折
算壹日，扣案有殺傷力之改造手槍壹支（含彈匣壹個、槍枝管制
編號0000000000號）、空氣槍壹支（槍枝管制編號：0000000000
號）、土造金屬槍機壹組、子彈拾顆、槍套壹個、CO2氣瓶壹個
、鋼珠壹罐、狙擊鏡壹支，均沒收之。
    事  實
一、甲○○（原名：施柏松）曾有多次毒品前科，經本院93年度
    訴字第766號判決處有期徒刑9月、5月，定應執行刑1年，及
    經本院94年度訴字第1400號判決處有期徒刑11月，二案接續
    執行，於民國（下同）95年8月21日假釋出監，本應於96年4
    月24日假釋期滿，然假釋期間內又於95年11月19日犯施用毒
    品案件，經本院於95年12月29日以95年度訴字第2093號判決
    ，判處應執行有期徒刑1年1月、7月，定應執行刑1年6月，
    96年1月22日確定，故經法務部撤銷上述假釋（撤銷假釋後
    之殘刑8月3日與上述有期徒刑1年6月，於96年8月21日始入
    監接續執行）（不構成累犯）。
二、甲○○明知空氣槍、可發射子彈具有殺傷力之槍枝、有殺傷
    力之子彈，及槍枝之主要組成零件，均屬槍砲彈藥刀械管制
    條例所列管之物品，未經中央主管機關許可，不得持有，竟
    基於持有空氣槍、改造槍枝、子彈、主要零件之個別犯意，
    先後持有下列違禁物品：
  (一)甲○○於96年3月間，在臺中火車站前跳蚤市場，以新臺幣
    （下同）30000多元之價格，向某真實姓名、年籍不詳之成
    年男子，購得可發射子彈、具有殺傷力之改造90手槍1枝（
    含彈匣，槍枝管制編號0000000000）及包裝手槍之槍套一個
    ，即自斯時起，未經許可持有前揭改造手槍，並將之藏放於
    彰化市○○路378-36號旁建築物2樓18室之租屋處。後來於
    96年8月20日以前之某日，改將上述改造手槍拿到不知情王
    昭所有之車牌號碼0305-SL號自小客車上藏放，另將上述
    槍套一個拿到來路不明之車牌號碼J2-5983自小客車上藏放
    。
  (二)甲○○於96年5、6月間之某日，在同上地點，以10000元左
    右之價格，向某真實姓名、年籍不詳之成年男子，購得可發
    射金屬、具有殺傷力之空氣槍（槍枝管制編號0000000000）
    1 支，並獲附贈鋼珠一瓶，另以4000多元價格購買狙擊鏡1
    支裝設在上述空氣槍上，另以100元購買3瓶CO2氣瓶（其中1
    瓶已扣案，另2瓶已於用畢後丟棄致未扣案），供上述空氣
    槍作為輔助動力使用，並即自斯時起，未經許可而持有前揭
    物品，並將之藏放彰化市○○路378-36號旁建築物2樓18室
    之租屋處。
  (三)甲○○又於96年7月間，在同上地點，以14000元之價格，向
    某真實姓名、年籍不詳之成年男子，購得具有殺傷力之土造
    子彈30顆（其後鑑驗試射20顆）、及作為手槍主要零件之土
    造金屬槍機1個（按：即如內政部警政署刑事警察局鑑定書
    照片編號24、25所示之物）（另同時購買非違禁物之改造槍
    管1支、土造金屬撞針座1個、土造金屬抓子鉤2個）後，即
    自斯時起，未經許可持有前揭子彈及金屬槍機，並將之藏放
    於彰化市○○路378-36號旁建築物2樓18室之租屋處。後來
    於96年8月20日以前之某日，改將上述土造子彈30顆、土造
    金屬槍機1個拿到不知情王昭所有之車牌號碼03 05-SL 號
    自小客車上藏放。
三、嗣於96年8月20日18時25分許，甲○○另因販賣毒品案件，
    為警持拘票及搜索票跟監到臺中縣潭子鄉○○路○段1號之加
    油站前，趁甲○○停車時將之緝獲，並在其所駕駛來路不明
    之車牌號碼J2-5986號自小客車上，發現上述(一)槍套一個，
    並將甲○○押解至其位於彰化市○○路378-36號旁建築物2
    樓18室之租屋處搜索，起獲上述(二)之空氣槍1支、鋼珠1 瓶
    、尚未使用完畢之CO2氣瓶1個（另當初購進其他2個CO2氣瓶
    已經使用完畢而丟棄，未扣得）、狙擊鏡1支。另在其停放
    在彰化市○○○路474巷旁、不知情之王昭所有之車牌號
    碼0305-SL號自小客車內，查獲甲○○所擺放上述(一)改造90
    手槍（含彈匣1個）1支、上述(三)土造子彈30顆、土造金屬槍
    機1個，破獲上情。
四、案經彰化縣警察局報告臺灣彰化地方法院檢察署檢察官偵查
    起訴。
    理    由
一、本判決引用之證據，被告、辯護人、檢察官均同意具有證據
    能力，故下列證據之證據能力均無疑問。
二、認定事實所憑之證據及理由：
  (一)扣案物品，經鑑定結果如下：
┌──┬──────┬──┬─────────────────────┐
│編號│送鑑物品名稱│數量│     鑑定結果                             │
├──┼──────┼──┼─────────────────────┤
│犯罪│改造手槍（槍│1支 │1.經內政部警政署刑事警察局鑑定，認係改造手│
│事實│枝管制編號11│    │  槍，由仿SIGS AUER廠半自動手槍製造之槍枝 │
│二(一)│00000000號）│    │  ，換裝土造金屬槍管而成，擊發功能正常，可│
│    │            │    │  供擊發適手子彈使用，認具殺傷力。（內政部│
│    │            │    │  警政署刑事警察局刑鑑字第0960131639號鑑定│
│    │            │    │  書，96年度偵字第7852號卷P.11以下，鑑定照│
│    │            │    │  片編號12-15）                           │
│    │            │    │2.經法務部調查局鑑定，認送鑑槍枝（編號1102│
│    │            │    │  026522）係以仿瑞士SIG SAUER P220形式，由│
│    │            │    │  金屬材質製成，以打擊底火方式擊發之遊戲模│
│    │            │    │  擬槍械，換裝口徑9mm且完全貫通之金屬槍管 │
│    │            │    │  及撞針改造而成，經檢視其複進簧桿頂檔板有│
│    │            │    │  部分已斷損欠缺完整。若槍枝繼續過度使用恐│
│    │            │    │  有惡化之虞，惟其現狀仍可有效使用，送鑑槍│
│    │            │    │  枝經操作機械性能良好，由於槍枝係換裝可容│
│    │            │    │  彈頭通過之金屬槍管，依其結構及材質強度，│
│    │            │    │  認能擊發適合其發射之具有殺傷力的土造子彈│
│    │            │    │  。（法務部調查局96年12月26日調科壹字第  │
│    │            │    │  00000000000號鑑定書，於本院卷內）       │
├──┼──────┼──┼─────────────────────┤
│犯罪│空氣槍（槍枝│1支 │經內政部警政署刑事警察局鑑定，認係氣體動力│
│事實│管制編號    │    │式槍枝，以小型高壓氣體鋼瓶內氣體為發射動力│
│二(二)│0000000000  │    │，經以金屬彈丸測試三次，其中彈丸（直徑    │
│    │號）        │    │7.99mm 、重量2.09g）最大發射速度為109公尺 │
│    │            │    │／秒，計算其動能為12.4焦耳，換算單位面積動│
│    │            │    │能為24.7 焦耳／平方公分。（內政部警政署刑 │
│    │            │    │事警察局刑鑑字第0960131639號鑑定書，96年度│
│    │            │    │偵字第7852號卷P.11以下，鑑定照片編號5-8 ）│
├──┼──────┼──┼─────────────────────┤
│犯罪│土造子彈    │30顆│1.經內政部警政署刑事警察局鑑定，認均係非制│
│事實│            │    │  式子彈，由金屬彈殼組合直徑8.8+-0.5 mm金 │
│二(三)│            │    │  屬彈頭而成，採樣10顆試射，均可擊發，認具│
│    │            │    │  殺傷力。（內政部警政署刑事警察局刑鑑字第│
│    │            │    │  0000000000號鑑定書，96年度偵字第7852號卷│
│    │            │    │  P.11以下，鑑定照片編號18- 19）          │
│    │            │    │2.上述試射剩下之子彈20顆，經法務部調查局再│
│    │            │    │  度鑑定，認均為銅質彈頭直徑約9mm，銅質彈 │
│    │            │    │  殼長約19mm組合之9X19mm土造子彈，經隨機檢│
│    │            │    │  取其中10顆子彈，以適合其裝填之送鑑槍支（│
│    │            │    │  編號0000000000）實際試射，10顆子彈均擊發│
│    │            │    │  ，以彈速測定儀於槍口前方一公尺處測得發射│
│    │            │    │  彈丸平均速度每秒309.777公尺經換算發射彈 │
│    │            │    │  丸（彈丸均重5.01公克，直徑9mm）單位面積 │
│    │            │    │  動能約382.354焦耳/平方公尺，超出日本科學│
│    │            │    │  警察研究所之研究，發射彈丸單位面積動能達│
│    │            │    │  20 焦耳/平方公分即足以進入人體皮質層認送│
│    │            │    │  鑑土造子彈經由適當槍支發射於近距離具有殺│
│    │            │    │  傷力。」（法務部調查局96年12月26日調科壹│
│    │            │    │  字第09600561840號鑑定書，於本院卷內）   │
│    ├──────┼──┼─────────────────────┤
│    │土造金屬槍機│一個│經內政部警政署認定，屬於內政部86年11月24日│
│    │            │    │台（86）內警字第8670683號公告之槍砲主要組 │
│    │            │    │成零件。（鑑定照片編號24-25，於96年偵字第 │
│    │            │    │7852號卷P.18-19）（見本院卷內之內政部警政 │
│    │            │    │署保安組97年2月5日內授警字第0970870187號函│
│    │            │    │）                                        │
└──┴──────┴──┴─────────────────────┘
  (二)被告於96年8月20日被警方緝獲後，於96年8月21日檢察官第
    一次偵訊筆錄（96偵字第7852號卷P.6）中即自白：「...
    （扣案的空氣長槍2支、短槍1支何來？）是在今年5、6月時
    去台中火車站前的跳蚤市場買的，是分批買的，先買一支長
    槍，後來才買一支長槍跟短槍，都是在5、6月時買的，第一
    支長槍【本院按；即有殺傷力之編號00000000 00號槍枝】
    以一萬元買的，有加上狙擊鏡4000多元..... 買來後都放在
    寶路2樓18號。」「鋼珠是去台中跳蚤市場買的，是跟第
    一次買長槍同時買的，買回後是供第一支長槍使用，也有試
    射過，效果普通，以鳥為目標過都沒打中，打木板無法貫穿
    木板」「（另外扣到的改造90手槍1支，含彈匣一個，土造
    子彈30顆、槍管一支，手槍槍機零件2組何來？）都是台中
    跳蚤市場買的，槍是今年3月份買的，以三萬多買的，子彈
    30顆是在今年7月買的，一顆算我500，槍管、零件2組都是
    跟子彈一起買的，共以14000元買的，買來是要換裝之前買
    的改造手槍，但是還沒有換過，還不知道合不合，以上所買
    的都是跟跳蚤市場的一個叫『頭家』的成年男子買的，買來
    後都放在2樓18號家中，今天放在我太太車上。」等語。被
    告於準備程序中雖然一度否認曾經為上述自白，但經本院勘
    驗偵訊光碟，96年8月21日檢察官偵查時，被告有二位律師
    陪同接受偵訊，而檢察官在訊問前，確實有告知被告所犯罪
    名及可以保持緘默等訴訟權利，而且被告確實有作如上述陳
    述，供稱犯罪事實二(一)之改造手槍「槍是三月份買的」等語
    ；犯罪事實二(二)之空氣槍是「五、六月吧，五、六月去買的
    」等語；犯罪事實二(三)之土造子彈「子彈今年七月份買的」
    「槍機二組，連子彈一起買的，總共一萬四」等語。且被告
    接受偵訊時精神狀況正常，檢察官並無強暴脅迫行為，上開
    自白自堪採信。
  (三)至於上述犯罪事實二(二)扣案之CO2氣瓶一罐來源，被告於96
    年8月21日檢察官偵訊中供稱：「（另外扣到的二氧化碳氣
    瓶.. 何來？）CO2氣瓶是在彰化車站附近玩具店玩生存遊戲
    用的，是第一支長槍在使用的，我有試射過，是放BB彈試射
    的，」等情，表示不是與空氣槍（編號0000000000）一同在
    台中市火車站前跳蚤市場買的，而是在彰化車站附近玩具店
    買的。然被告於本院審理中改稱「槍及狙擊鏡是一起買的，
    我同時也有買CO2鋼瓶三瓶一百元，除了扣案一瓶之外，其
    他兩瓶我已經使用完畢丟棄了。」等情，又稱CO2氣瓶是與
    空氣槍（編號0000000000）一起買的。被告此部分自白雖然
    前後矛盾，但按常情買空氣槍不能沒有輔助動力，CO2氣瓶
    是與空氣槍（編號0000000000）一起購買的說詞比較符合常
    理，所以此部分應堪認定被告96年5、6月購買上述空氣槍（
    編號0000000000）時一併購買CO2氣瓶。
  (四)綜上，本件事證明確，被告甲○○三度非法持有槍彈之犯行
    洵堪認定，應予依法論科。
三、論罪科刑：
  (一)按扣案之改造手槍1支（槍枝管制編號0000000000），屬槍
    砲彈藥刀械管制條例第4條第1項第1款所稱之可發射子彈具
    有殺傷力之槍枝；扣案空氣槍1支（槍枝管制編號000000000
    0），屬同條例第4條第1項第1款所稱之空氣槍；扣案土造子
    彈30顆，乃屬同條例第4條第1項第2款所稱之子彈；扣案槍
    機一個，屬同條例第13條第1項及第4條第3項授權內政部以
    （86）台警字第8670683號函令公告之手槍主要組成零件，
    以上物品依據同條例第5條之規定，非經主管機關許可，均
    不得持有。被告96年7月間，同時地購買土造子彈30顆及公
    告手槍組成零件之槍機一組，以一持有行為，同時觸犯二項
    罪名，為想像競合犯，應依照刑法第55條規定，僅論以較重
    之槍砲彈藥刀械管制條例第13條第4項之持有槍砲主要組成
    零件罪名。又雖然起訴書未論述被告構成槍砲彈藥刀械管制
    條例第13條第4項罪名，然此與已起訴之持有子彈罪名為裁
    判上一罪之關係，基於審判不可分原則，並為起訴效力所及
    。又按未經許可持有槍、彈、主要組成零件等罪，其持有之
    繼續，為行為之繼續，自持有時間起至持有行為終了時，均
    為單一繼續犯行為。又按槍砲彈藥刀械管制條例之罪，乃侵
    害國家法益之犯罪，其罪數應以行為人之行為次數為準，查
    被告持有改造手槍、空氣槍、子彈及槍機之犯罪時間，既然
    時間起點有一至三個月之時間差距，且查獲時間96年8月20
    日已在刑法連續犯廢除以後，其既然基於個別犯意持有，當
    應個別論罪，故被告應論以非法持有可發射子彈之改造手槍
    罪、非法持有空氣槍罪、非法持有手槍之主要組成零件罪，
    三罪分論併罰。
  (二)量刑審酌：被告有多項毒品前科，假釋中不知悔改，仍多次
    非法持有改造手槍、空氣槍、子彈、主要零件等，對社會治
    安危害造成之損害匪淺，已嚴重危害社會治安、人民生活安
    全，兼考量被告犯後坦承犯行，態度良好等一切情狀，就其
    所犯上開3罪，分別量處如主文所示之刑，並各就所處罰金
    刑部分，均併為諭知易服勞役之折算標準，且定其應執行之
    刑，及就併科罰金刑部分定其易服勞役之折算標準。
  (三)又被告係因販毒案件（本院96年度訴字第1790號審理中）被
    警方長期監聽，96年8月20日在台中縣潭子鄉被警方緝獲，
    並經警方先在其車上起獲槍套一個，並依據搜索票申請之地
    點，押解被告前往彰化市○○路住處及停放中華西路旁之
    0305-SL自小客車起獲上述槍彈主要零件等違禁物，而搜索
    之前，被告均未主動向警方說明其持有槍彈，警方是先在被
    告寶路租處發現上述空氣槍及制式子彈1顆（按：不在本
    案起訴範圍，應屬於臺灣台中地方法院96年度訴字第2224
    號案件審理範圍），警方主動懷疑制式子彈並非搭配空氣槍
    使用，認為必定還有其他槍枝，盤問之下被告才吐露改造手
    槍在車牌號碼0305-SL號自小客車上，並帶同警方起獲上述
    改造手槍及土造子彈30顆等物，此一過程有證人警員乙○○
    到本院審理時證述明確，故被告並無自首減刑之適用，應予
    敘明。
  (四)沒收部分：
    96年8月20日扣案之具殺傷力之改造90手槍1支（含彈匣，槍
    枝管制編號0000000000）、具有殺傷力之空氣槍1支（槍枝
    管制編號0000000000）、具殺傷力但尚未擊發之改造子彈10
    顆（按：另外20顆已於鑑定過程中擊發後結構破壞，已非違
    禁物）、及手槍主要零件之土造金屬槍機一個，均屬違禁物
    ，應予沒收。又包裝手槍之槍套一個、鋼珠一瓶、狙擊鏡1
    支、CO2氣瓶一個，乃槍枝之從物，為持有非法槍枝之輔助
    犯罪工具，但非違禁物，應依刑法第38條第1項第2款沒收之
    。
  (五)不沒收部分：
┌─────┬──────┬─────────────────────┐
│起獲時地  │物品名稱    │不沒收之理由                              │
├─────┼──────┼─────────────────────┤
│96年8月20 │空氣槍長槍（│經內政部警政署刑事警察局鑑定結果，認係氣體│
│日在甲○○│0000000000號│動力式槍枝，以電能驅動馬達帶動活塞壓縮氣體│
│位於彰化市│）1支       │為發射動力，經以金屬彈丸測試三次，其中彈丸│
│寶路378-│            │（直徑5.98mm、重量0.882g）最大發射速度為34│
│36號旁建築│            │公尺／秒，計算其動能為0.51焦耳，換算其單位│
│物2樓18室 │            │面積動能為1.8焦耳／平方公分，不具殺傷力。 │
│之租屋處  │            │（鑑定照片編號1-4，見96年度偵字第7852號卷 │
│          │            │P.12 ）                                   │
│          ├──────┼─────────────────────┤
│          │空氣槍短槍（│經內政部警政署刑事警察局鑑定結果，認係氣體│
│          │0000000000號│動力式槍枝，以填充氣體為發射動力，經以金屬│
│          │）1支       │彈丸測試三次，其中彈丸（直徑5.98mm、重量  │
│          │            │0.881g）最大發射速度為53公尺／秒，計算其動│
│          │            │能為1.2焦耳，換算其單位面積動能為4.4焦耳／│
│          │            │平方公分，不具殺傷力。（鑑定照片編號9-11  │
│          │            │，見96年度偵字第7852號卷P.12）            │
│          ├──────┼─────────────────────┤
│          │黑色頭套    │無法證明與犯罪有關，或預備犯罪之工具，故不│
│          │1個         │宣告沒收。                                │
├─────┼──────┼─────────────────────┤
│96年8月20 │改造槍管1支 │經內政部警政署刑事警察局鑑定結果，認係土造│
│日在中華西│            │金屬槍管半成品（鑑定照片編號16-17，96偵字 │
│路474巷旁 │            │第7852號卷P.17），但非公告查禁之管制品（見│
│車牌號碼  │            │本院卷內之內政部97年2月5日內授警字第097087│
│0305-SL自 │            │1087號函）。                              │
│小客車上  ├──────┼─────────────────────┤
│          │土造金屬撞針│經內政部認定，非屬公告查禁之管制品（鑑定照│
│          │座1個，及2個│片編號26-28，96偵字第7852號卷P.19，另見本 │
│          │土造金屬抓子│院卷內之內政部97年2月5日內授警字第09708710│
│          │鉤          │87號函）。                                │
│          ├──────┼─────────────────────┤
│          │鑑定過程中已│均已擊發，而失其子彈之結構，已無殺傷力，非│
│          │擊發之子彈20│屬違禁物。                                │
│          │顆          │                                          │
└─────┴──────┴─────────────────────┘
四、適用之法律：
  (一)刑事訴訟法第299條第1項前段。
  (二)槍砲彈藥刀械管制條例第8條第4項、第12條第4項、第13條
    第4項，刑法第11條前段、第55條、第51條第5款、第7款、
    第42條第3項、第38條第1項第1、2款。
本案經檢察官張尹敏到庭執行職務。
中    華    民    國    97    年    3    月    27    日
              刑事第八庭  審判長法  官  李雅俐
                                法  官  唐中興
                                法  官  葉明松
以上正本證明與原本無異。
如不服本判決，應於判決送達後10日內，向本院提出上訴書狀，
上訴書狀應「敘述具體上訴理由」，並按他造當事人之人數附繕
本。「切勿逕送上級法院」。
中    華    民    國    97    年    3    月    27    日
                                書記官  施秀青
附錄本判決論罪科刑法條全文：
槍砲彈藥刀械管制條例第8條
未經許可，製造、販賣或運輸鋼筆槍、瓦斯槍、麻醉槍、獵槍、
空氣槍或第4條第 1項第1款所定其他可發射金屬或子彈具有殺傷
力之各式槍砲者，處無期徒刑或 5年以上有期徒刑，併科新臺幣
10,000,000元以下罰金。
未經許可，轉讓、出租或出借前項所列槍枝者，處 5年以上有期
徒刑，併科新臺幣10,000,000元以下罰金。
意圖供自己或他人犯罪之用，而犯前2項之罪者，處無期徒刑或7
年以上有期徒刑，併科新臺幣10,000,000元以下罰金。
未經許可，持有、寄藏或意圖販賣而陳列第1項所列槍枝者，處3
年以上10年以下有期徒刑，併科新臺幣7,000,000元以下罰金。
第1項至第3項之未遂犯罰之。
槍砲彈藥刀械管制條例第12條
未經許可，製造、販賣或運輸子彈者，處1年以上7年以下有期徒
刑，併科新臺幣5,000,000元以下罰金。
未經許可，轉讓、出租或出借子彈者，處6月以上5年以下有期徒
刑，併科新臺幣3,000,000元以下罰金。
意圖供自己或他人犯罪之用，而犯前2項之罪者，處3年以上10年
以下有期徒刑，併科新臺幣7,000,000元以下罰金。
未經許可，持有、寄藏或意圖販賣而陳列子彈者，處 5年以下有
期徒刑，併科新臺幣3,000,000元以下罰金。
第1項至第3項之未遂犯罰之。
槍砲彈藥刀械管制條例第13條
未經許可，製造、販賣或運輸槍砲、彈藥之主要組成零件者，處
三年以上十年以下有期徒刑，併科新台幣七百萬元以下罰金。
未經許可，轉讓、出租或出借前項零件者，處一年以上七年以下
有期徒刑，併科新台幣五百萬元以下罰金。
意圖供自己或他人犯罪之用，而犯前二項之罪者，處五年以上有
期徒刑，併科新台幣一千萬元以下罰金。
未經許可，持有、寄藏或意圖販賣而陳列第一項所列零件者，處
六月以上五年以下有期徒刑，併科新台幣三百萬元以下罰金。
第一項至第三項之未遂犯罰之。


司法院資訊處製作；財團法人民間司法改革基金會備份。
